臺灣臺中地方法院刑事判決　　　　　　　　　　　　　九十一年度訴字第三九四號
　　公　訴　人　台灣台中地方法院檢察署檢察官
　　被　　　告　丙○○
右列被告因公共危險案件，經檢察官聲請簡易判決處刑（九十年度偵字第一八九九九
號），本院沙鹿簡易庭認不宜適用簡易程序，簽請本院刑事庭依通常程序審理並判決
如左：
    主      文
丙○○放火燒燬他人所有之行李（內含衣物、支票、存款簿及現金）、小電鍋及收音
機，致生公共危險，處有期徒刑壹年貳月，緩刑肆年。扣案之塑膠桶（貳拾公升裝）
壹個及打火機壹只，均沒收。
    事      實
一、丙○○係坐落台中縣龍井鄉○○○路二二○巷四號捷揚塑膠股份有限公司（下稱
    捷揚公司）之負責人，並居住該處，丙○○與其妻陳素蘭間常因家庭細故發生爭
    執，陳素蘭遂攜子女離家出走返回娘家，丙○○心情不佳，便藉酒澆愁，而其父
    甲○原與丙○○家人同住，因不願見其夫婦常因家庭細故爭執，乃於民國（下同
    ）九十年七月二十九日中午十二時許，收拾行李等物決定離開該處，前往其長子
    家居住，並電話聯絡其孫子乙○○前來接他，旋將備妥之行李放置於捷揚公司前
    庭廣場近大門之地面上，即至該大門外附近等候乙○○。詎丙○○因見其父甲○
    亦執意離去，更心生不滿，明知甲○之行李等物放置於該公司近大門處地面上，
    且該軌道大門旁亦置有數根木條，並以汽油引燃燒燬該行李等物極易發生延燒，
    造成危險，竟基於放火燒燬他人行李等物之犯意，持其所有一個二十公升裝塑膠
    桶內含近十公升之汽油，將該汽油潑灑在甲○所有而放置於該處之行李等物及該
    處廣場之地面上，再以丙○○所有之打火機引火點燃，而燒燬甲○之行李及其衣
    物、支票、存款簿、小電鍋、收音機、放置於鐵盒內之現金新台幣三萬六千元（
    毀損部分未據告訴），致生緊鄰於捷揚公司旁之房舍亦可能發生火災之公共危險
    ，且丙○○於點火引燃之際，亦因受所潑灑之汽油氣影響，而延燒到其褲管，致
    其下肢受有二至三度燒傷，幸經乙○○目擊火災發生旋緊急報警處理，經臺中縣
    消防局龍井分隊據報派員前往上址即時撲滅火勢，始免造成火勢延燒之後果。嗣
    經警在捷揚公司內查獲丙○○，並在其身上扣得打火機一只及在火災現場扣得上
    開塑膠桶一個。
二、案經臺中縣警察局烏日分局報告臺灣臺中地方法院檢察署檢察官偵查後聲請簡易
    判決處刑。
    理      由
一、訊據被告丙○○對於右揭時地以汽油引燃燒燬甲○所有前開行李等物之事實，固
    直承不諱，惟矢口否認有公共危險之犯行，並辯稱：伊當時是要放火燒燬被退貨
    之不良品而不小心才燒到伊父親的東西，應無成立公共危險罪之可言云云。經查
    ，被告於右揭時地潑灑汽油並引燃燒燬甲○之行李等物之情節，核與證人即被告
    姪子乙○○於警訊及偵審中之證詞、被害人即被告之父甲○於警訊中之指述相符
    ，且有台中縣警察局烏日分局翻拍照片五幀、台中縣消防隊龍井分隊拍攝之現場
    照片五幀附卷及塑膠桶（二十公升裝）一個及打火機一只扣案可稽，又前開行李
    等物遭受嚴重燒燬，火勢並波及被告本人，即被告下肢受有二至三度燒傷，而工
    廠電動鐵門內廣場水泥地面有疑似潑灑汽油後燃燒之痕跡，緊臨工廠電動鐵門後
    水泥地面亦有一大塊疑似潑灑汽油後燃燒之痕跡，且位於鐵門旁之衣物均已燒失
    ，僅剩小電鍋、小鐵罐等鐵質物品，故依現場燃燒後研判工廠電動鐵門內廣場水
    泥地面及緊臨電動鐵門後水泥地面各有一獨立起火點，起火原因以人為潑灑易燃
    液體後再以打火機等明火引燃之可能性較大，有臺中縣消防局火災調查報告書（
    九十年八月製作，檔案號碼Ｌ○１Ｇ２９Ｌ１）在卷足憑，足認被告之自白部分
    與事實相符。復按刑法第一百七十五條第一項規定之放火燒燬前二條以外他人所
    有物罪，固以致生公共危險即具體危險為犯罪構成要件之一，惟所謂公共危險，
    衹須有發生實害之蓋然性為已足。此項蓋然性之有無，應由事實審法院基於經驗
    法則，而為客觀之判斷，自係事實認定問題。本件被告雖以前詞置辯，然查汽油
    為易燃物品，引燃汽油極易發生延燒，造成危險，且被告放火所使用之汽油為液
    體具流動性，容易延燒亦為公眾所周知之事實，被告既以汽油之易燃物點燃放火
    燒燬被害人放置於工廠鐵門附近地面上之行李等物，除該行李等物燒燬外，業已
    波及被告本人而致其受有下肢二至三度燒傷，若非為證人乙○○及時目擊發現後
    緊急報警而加以撲滅，其火勢亦甚易延燒，後果不堪設想，是被告之放火之行為
    亦足致生公共危險，其前開辯詞無足採信。本件事證明確，被告犯行洵堪認定。
二、核被告所為，係犯刑法第一百七十五條第一項放火燒燬住宅等以外之他人所有物
    罪。爰審酌被告並無前案資料，此有臺灣高等法院被告全國前案紀錄表刑在卷可
    按，其僅因妻子負氣攜子返回娘家，其父又備妥行囊亟欲離他而去，遂心生怨懟
    ，即枉顧他人之生命財產安全，放火燒燬他人所有之行李等物，其犯罪之方法、
    所生之危害，及已取得被害人之諒解，已據被害人甲○到庭陳明在卷，及被告犯
    後態度等一切情狀，量處如主文所示之刑，以示警懲。末查，被告前未曾受有期
    徒刑以上刑之宣告，有上開前案紀錄表在卷可稽，其因一時失慮，致觸犯本案犯
    行，經此偵審程序及刑之宣告後，當知所警惕，而無再犯之虞，本院因認前開對
    其所宣告之刑，以暫不執行為適當，爰併宣告緩刑四年，以啟自新。扣案之塑膠
    桶一個及打火機一只，均為被告所有供犯罪所用之物，業經被告供承在卷，應依
    刑法第三十八條第一項第二款宣告沒收。
據上論斷，應依刑事訴訟法第四百五十二條、第二百九十九條第一項前段，刑法第一
百七十五條第一項、第七十四條第一款、第三十八條第一項第二款判決如主文。
中      華      民      國    九十一    年      四      月      四      日
                                臺灣臺中地方法院刑事第七庭
        法  官  夏  一  
右正本證明與原本無異。
如不服本判決，應於判決送達後十日內，向本院提出上訴狀。
                                    書記官
中      華      民      國    九十一    年      四      月      四      日
附錄本案論罪科刑法條全文：
刑法第一百七十五條第一項：
放火燒燬前二條以外之他人所有物，致生公共危險者，處一年以上七年以下有期徒刑
。
